【裁判字號】    95,交訴,7
【裁判日期】    950630
【裁判案由】    公共危險等
【裁判全文】
臺灣板橋地方法院刑事判決               95年度交訴字第7號
公  訴  人  臺灣板橋地方法院檢察署檢察官
被      告  丁○○
上列被告因公共危險等案件，經檢察官提起公訴（94年度偵字第
20083 號），本院判決如下：
    主  文
丁○○服用酒類，不能安全駕駛動力交通工具而駕駛，處罰金貳
萬元，如易服勞役，以佰元折算壹日；又駕駛動力交通工具肇
事，致人傷害而逃逸，處有期徒刑柒月，均緩刑貳年。
其他被訴過失傷害罪部分不受理。
    事  實
一、丁○○於民國94年11月15日18時至19時許，在臺北市○○街
    某處飲酒後，已達不能安全駕駛動力交通工具之程度，竟仍
    駕駛車號0221-GU 號自小客車沿臺北縣板橋市○○路往三民
    路方向行駛。嗣於同日20時5 分許，行至雙十路2 段40號前
    ，應注意車前狀況，並隨時採取必要之安全措施，而依當時
    天候晴、夜間有照明、路面乾燥無缺陷、視距良好，並無不
    能注意之情形，竟疏未注意，駕車以車頭撞擊乙○○○所騎
    乘，沿雙十路2 段47巷往莒光路方向行駛之DKC- 233號輕型
    機車之右側，繼又追撞同向前方由戊○○所騎乘之車號DNQ-
    590 號輕型機車，分別致乙○○○、戊○○所駕之機車倒地
    ，使乙○○○受有左小腿擦傷（李吳秀美過失傷害部分未據
    告訴），戊○○則受有頭部創傷併顱內出血、左脛骨及腓骨
    開放性骨折、頸椎骨折等傷害（戊○○過失傷害部分已經和
    解，業據告訴代理人丙○○具狀撤回告訴）。詎丁○○肇事
    後，竟未下車查看及採取救護或其他必要措施，並向警察機
    關報告，逕行駕車轉入雙十路2 段41巷巷內逃逸，惟因該41
    巷為死巷，並有路人追探圍觀，丁○○始駕車調頭駛出該41
    巷，停於雙十路41巷巷口旁，等待警方到場處理，並測得其
    呼氣中酒精濃度高達每公升0.51毫克後，始查悉上情。
二、案經戊○○配偶丙○○訴由臺北縣政府警察局海山分局報請
    臺灣板橋地方法院檢察署檢察官偵查起訴。
    理  由
壹、有罪部分：
一、酒醉駕車部分：
    (一)訊據被告丁○○對其於上揭時、地於酒後已不能安全駕駛
      交通工具而仍駕駛前揭小客車並肇事等情全部坦白承認，
      核與證人甲○○、王明清二人於偵查中證稱被告於前揭時
      地駕車肇事下車後，很明顯就是酒醉的樣子等語相符（見
      偵查卷第57頁），且被告於上揭時、地經警實施酒測結果
      ，呼氣中酒精濃度高達每公升0.51毫克，且於查獲、訊問
      、測試過程中有含糊不清、意識模糊，注意力無法集中等
      情形，亦有呼氣酒精測試單3 紙、及刑法第185 條之3 案
      件測試觀察紀錄表1 紙附卷可證（見偵查卷第29-30 頁）
      ；此外，並有被害人戊○○之亞東醫院診斷證明書1 紙附
      卷可按（見偵查卷第27頁），自堪認被告前開自白應與事
      實相符，本件事證明確，被告酒醉駕車之犯行堪予認定。
    (二)核被告此部分所為，係犯刑法第185 條之3 之罪。爰審酌
      被告明知酒精成分對人之意識能力具有不良影響，酒後駕
      車對一般往來之公眾及駕駛人自身皆具有高度危險性，既
      漠視自己安危，尤枉顧公眾安全，而於服用酒類後之呼氣
      酒精濃度達每公升0.51毫克，已處於不能安全駕駛動力交
      通工具之狀態仍駕駛車輛，並發生交通事故致人受傷，嚴
      重危害行車安全，惟其犯後坦承此部分犯行，亦與被害人
      和解，有臺北縣板橋市調解委員會調解筆錄、本院附帶民
      事訴訟和解筆錄各一份在卷可憑（見偵查卷第26-1頁、本
      院卷第35頁），態度良好等一切情狀，量處如主文第一項
      前段所示之刑，並諭知易服勞役之折算標準，以資懲儆。
二、肇事逃逸部分：
    (一)訊據被告丁○○固坦承其酒後駕車肇事之行為，惟矢口否
      認其於肇事後有駕車逃逸之犯行，辯稱：我在肇事後，就
      把車向前開一點停在路邊，等到警察到場時，我也都在現
      場，承認我自己是肇事者云云。惟查，本件被告於肇事後
      ，並未立即下車查看傷者傷勢，而於車內見有路人圍觀，
      即駕車逃逸至板橋市○○路41巷巷內，因該巷為死巷，始
      駕車調頭回到現場停於路邊等候警察到場處理等情，有下
      列事證可資證明：
      (1)證人甲○○於本院審理中證稱：94年11月15日晚上8 時
        許，我在板橋市○○路附近開計程車，當時客人下車，
        我坐在計程車內，聽到我車子的後面碰一聲，有人在喊
        撞到人還跑，後來我看到那台撞到人的車子開到雙十路
        2 段41巷巷內，有人叫我開車去追他，旁邊又有人說那
        條是死巷子，跑不掉，我下車時查看時，被告的車子已
        經開到41巷巷內，我就在巷口等，看到被告的車子在巷
        子裡，被告好像有下車，然後再慢慢開出巷子，我就擋
        住他的車，被告就停車在路邊並下車，我跟他說你撞到
        人還跑，當時被告是有喝酒、喝的醉醺醺的樣子；當時
        車流量很大；後來警察來了，就讓我們作筆錄等語（見
        本院卷第49-51頁）
      (2)證人己○○於本院審理中證稱：94年11月15日晚上8時
        許，我在臺北縣板橋市○○路2 段47號巷口，我是在便
        利商店買完東西出來，就聽到撞擊的聲音，真正撞擊的
        時候我沒有看到，我只看到撞擊之後車子的狀況；我看
        到一台車子速度很快，在撞擊完後，停下來約三分鐘，
        駕駛人沒有下車，因為很多路人圍上去，車子就再往前
        開轉到雙十路41巷的巷子內，然後有人騎機車追進去，
        後來車子又開出來到案發現場，那時因為我要顧受傷的
        第二個小姐，所以巷子內的情形我不清楚，我只知道有
        人進去追，後來車子從巷子開出來，當時從駕駛座上走
        出來的人就是在庭上的被告。（見本院卷第61-63頁）
      (3)被告雖辯稱其本人於肇事後一直留在現場等警察前來，
        並未離開云云。惟被告於肇事後曾駕車進入臺北縣板橋
        市○○路○ 段41巷意圖逃逸，事後始駕車返回現場等候
        員警到場處理等情，業據證人己○○、甲○○到庭證述
        明確，互核完全相符，自堪採信。而前開臺北縣板橋市
        ○○路○ 段41巷確為死巷一節，亦據本院依職權電詢臺
        北縣政府警察局海山分局交通分隊查明無誤，有本院辦
        理刑事案件電話紀錄查詢表一件附卷可按（見本院卷第
        71 頁）。 是本件被告確曾於肇事後駕車往臺北縣板橋
        市○○路○ 段41巷巷內逃逸，惟因該巷為死巷，並無去
        路，始駕車返回現場等候警方到場處理等情，事證明確
        ，已足堪認定。被告前揭所辯與事證不符，要屬事後卸
        責之詞，不足採信。
    (二)核被告丁○○所為，係犯刑法第185 條之4 肇事逃逸罪。
      爰審酌被告酒後駕車肇事，致被害人倒地受傷，竟不知停
      留於原地協助處理善後救助，反駕車逃逸，事後仍不知坦
      承犯行，所為殊非可取，惟考量本件被告於肇事後尚知停
      留於現場3 分鐘，且當時車流量很大，有諸多行路人可對
      傷者提供協助，對被害人之生命維護及救助並不因被告之
      逃逸而產生立即之危險，且被告嗣返回現場後，即停留於
      原地等候警方到場處理，自白犯罪，事後復已與被害人二
      人達成和解等一切情狀，量處如主文第一項後段所示之刑
      。
三、緩刑部分：本件被告前未曾受有期徒刑以上刑之宣告，有臺
    灣高等法院被告前案紀錄表一份附卷可按，其因一時失慮，
    致罹刑典，雖就所犯肇事逃逸罪部分否認犯行，惟此恐係其
    酒後記憶不清所致，且被告於肇事後業已與被害人二人達成
    和解，並分別賠償被害人二人之損害，已見前述，堪認其確
    有悔悟，經此起訴、審判，當知所警愓，信無再犯之虞，本
    院認前開所宣告之刑以暫不執行為適當，均併諭知緩刑二年
    ，以啟自新。
貳、不受理部分：
一、公訴意旨另略以：被告丁○○於前揭時、地酒後駕車撞傷被
    害人戊○○，因認被告涉犯刑法第284 條第1 項之過失傷害
    罪嫌云云。
二、按告訴乃論之罪，告訴人於第一審辯論終結前得撤回其告訴
    ，又告訴經撤回者，應諭知不受理之判決，刑事訴訟法第23
    8 條第1 項、第303 條第3 款定有明文。
三、本件告訴人即被害人戊○○之配偶丙○○告訴被告丁○○傷
    害案件，起訴書認被告係觸犯刑法第284 條第1 項之罪，依
    同法第287 條前段之規定，須告訴乃論。
四、茲據告訴人之代理人丙○○以書狀撤回其告訴，有撤回告訴
    狀1 份附卷可按（見本院卷第34頁），揆諸首開說明，就被
    告所犯過失傷害罪部分，應諭知不受理之判決如主文第二項
    所示。
據上論斷，應依刑事訴訟法第299 條第1 項前段、第303 條第3
款，刑法第185 條之3 、第185 條之4 、第42條第2 項、第74條
第1 款、罰金罰鍰提高標準條例第2 條，判決如主文。
本案經檢察官林俊儀到庭執行職務。
中    華    民    國    95    年    6     月    30    日
                  交通法庭    法  官  陳坤地
                              法  官  李麗珠
                              法  官  許映鈞
以上正本證明與原本無異。
如不服本判決，應於送達後10日內向本院提出上訴狀（須附繕本
）。
                              書記官  呂苗澂
 中    華    民    國    95    年    6     月    30    日
附錄本案論罪科刑法條全文：
中華民國刑法第185條之3
服用毒品、麻醉藥品、酒類或其他相類之物，不能安全駕駛動力
交通工具而駕駛者，處一年以下有期徒刑、拘役或三萬元以下罰
金。
中華民國刑法第185條之4
駕駛動力交通工具肇事，致人死傷而逃逸者，處六月以上五年以
下有期徒刑。


司法院資訊處製作；財團法人民間司法改革基金會備份。
